Minutes et répertoires du notaire François RÉVÉREND, 12 mars 1668 - 13 août 1680 (étude XXX)
Archives nationales
Minutes et répertoires du notaire François RÉVÉREND (étude XXX)
12 mars 1668 - 13 août 1680
MC/ET/XXX/69 - MC/ET/XXX/84
Etude XXX; Révérend, François
Archives nationales de France
Minutes et répertoires: la loi 2008-696 du 15 juillet 2008 relative aux archives a fixé à 75 ans à compter de la date de l'acte, ou à 25 ans à compter de la date du décès de l'intéressé si ce délai est plus bref, le délai de communication des minutes et répertoires des notaires; ce délai est porté à 100 ans à compter de la date de l'acte si le document se rapporte à un mineur (code du Patrimoine, articles L213-2, 4e d et 5e).
Autres documents de l'étude (dossiers de clients, comptabilité...): s'agissant d'archives privées, ces documents sont communicables selon les modalités fixées par le déposant ou le donateur.
Certains documents ne sont pas accessibles en raison de leur mauvais état de conservation.
Versement
Attention: ce notaire n'a pas laissé de répertoire pour son activité dans l'étude XXX
Accès aux instruments de recherche de tous les notaires de l’étude XXX
Archives de l'étude XXX
- Minutes de François RÉVÉREND, janvier 1668 - 13 août 1680; MC/ET/XXX/69 - MC/ET/XXX/84
  - Minutes. 1668, MC/ET/XXX/69
    Informations complémentaires:
    1668, janvier et février: actes passés par-devant André Guyon.
    1668, 12 mars à 31 décembre: actes passés par-devant François Révérend.
    Informations concernant le classement:
    Le niveau inférieur de description, quand il existe, correspond aux minutes d'actes. Toutes les minutes ne sont pas forcément décrites une à une. Les descriptions de ces minutes sont plus ou moins détaillées.
  - Minutes. 1669, janvier - juin, janvier - juin 1669; MC/ET/XXX/70
    - PEINTRE (Me) CHANTRE (Noël) § Marché, 10 avril 1649; MC/ET/XXX/70
      Origine de l'information:
      Artisans XVIIe, par M. Jurgens, M.A. Fleury, R. Gourmelon et le personnel du Minutier central, 1954-1996 (fichier papier entièrement dématérialisé; voir contexte dans le Plan d’orientation général - Notaires de Paris, guides thématiques du Minutier).
      Date de révision: 2011-2012
      Date de création de la notice: 2010
      marché; Chantre, Noël
    - BANQUIER bourgeois de Paris CHARPENTIER (Guillaume) sieur de LUNAIZY § Plusieurs protêts de Guillaume CHARPENTIER, janvier 1669; MC/ET/XXX/70
      Fichier dit 'général' XVIIe-XVIIIe siècles, par le personnel du Minutier, 1954-1999 ( fichier papier entièrement dématérialisé; voir contexte dans le Plan d’orientation général - Notaires de Paris, guides thématiques du Minutier).
      protêt; Charpentier, Guillaume
    - CHARPENTIER (Guillaume) Sieur de LUNAIZY, banquier bourgeois de Paris § Plusieurs protêts de Guillaume CHARPENTIER, janvier 1669; MC/ET/XXX/70
    - TABLEAUX § Inventaire parlant de. .. peints sur toile, d'un christ d'ivoire, etc.; Autre; Autre. 17 janvier, 10 mai et 3 juin 1669., 17 janvier 1669 - 3 juin 1669; MC/ET/XXX/70
      inventaire
    - SANGUIN (famille) § Transport et donation par Denis SANGUIN à Jacques SANGUIN; Obligation de Jacques SANGUIN envers Claude BELOT, conseiller du Roi; Vente par Antoine SANGUIN; Procuration par Denis, Jacques et Antoine SANGUIN, 20 janvier, 1er, 27 février et 18 avril 1669., 20 janvier 1669 - 18 avril 1669; MC/ET/XXX/70
      procuration; donation; acte de vente; obligation; Sanguin, famille
    - LA BARRE (Catherine de) Veuve d'André GUYON, notaire au Châtelet demeurant rue Vieille-Du-Temple § Testament de la femme de chambre de Catherine de LA BARRE; Cautionnement par Catherine de LA BARRE, Claude HAVETEL, écuyer seigneur de VANCIENNE, cons. du roy et trésorier de France en Champagne, demeurant à Châlons, agissant pour Pierre de THOUE baron de BAYE (Quittance même date, dans laquelle il est question de Catherine de COLIGNY., 22 janvier 1669 - 3 mars 1669; MC/ET/XXX/70
      testament; quittance; La Barre, Catherine de
    - MALON (Charles-Henry de) Chevalier seigneur de BUREY § Bail par Charles-Henry de MALON à Louis JOURDAIN, Vinaigrier Quittance de Jean BRIDAULT de BELLOY et François CHAPELAIN; Bail par Charles-Henry de MALON à un cordonnier en vieil; Décharge de Charles-Henry de MALON à Jean ROUSSEL conseiller du roi Obligation de François LE VENIER envers Charles-Henry de MALON Quittance. Déclaration. 7, 8 et 12 février, 13 et 26 mars, 4 avril 1669., 7 février 1669 - 4 avril 1669; MC/ET/XXX/70
      obligation; quittance; déclaration; bail; Malon, Charles-Henry de
    - CALAN (Pierre de) Chevalier seigneur DU PLESSIS LA TOUR MAURONARD Capitaine d'une Cie d'Infanterie au régiment de Picardie. § Procuration par Pierre de CALAN pour la succession de défunt François de CALAN, chevalier seign. DU MONCEAU, père de Pierre de CALAN., 10 février 1669; MC/ET/XXX/70
      procuration; Calan, Pierre de
    - CORDONNIER en 'Vieil' § Bail par Charles-Henry de MALON, chevalier seigneur de BUREY, à un maître CORDONNIER en 'Vieil', 12 février 1669; MC/ET/XXX/70
      bail
    - BAIZE (Guillaume de) Chirurgien ordinaire du Roi en son Artillerie § Constitution avec Etienne et Jeanne de BAIZE., 16 février 1669; MC/ET/XXX/70
      constitution de rente; Baize, Guillaume de
    - LA FONTAINE (Nicolas de) maître brasseur à Paris, demeurant à l'enseigne de La fontaine ( ? ) § Obligation par Nicolas de LA FONTAINE envers François, Jean et Honoré de LA FONTAINE, ses frères., 16 février 1669; MC/ET/XXX/70
      obligation; La Fontaine, Nicolas de
    - DU ROUX de TACHY (Gabriel) § Constitution, 23 février 1669; MC/ET/XXX/70
      Du Roux de Tachy, Gabriel
    - DANIAU de SAINT-GILLES (Nicolas) Chevalier § Marché par un maître charron à Nicolas DANIAU de SAINT-GILLES pour l'entretien de son carrosse., 1er mars 1669; MC/ET/XXX/70
      marché; Daniau de Saint-Gilles, Nicolas
    - CARROSSE (marché d'entretien de) § Marché par un maître charron au seigneur Nicolas DANIAU chevalier de SAINT-GILLES pour l'entretien de son carrosse., 1er mars 1669; MC/ET/XXX/70
      marché
    - NANCY § Déclaration pour le ci-devant concierge de l'Hôtel de LORRAINE, demeurant en la ville de NANCY, devant PERRIN, tabellion général au duché de Lorraine, résidant à NANCY, 11 mars 1669; MC/ET/XXX/70
      déclaration
    - LETTERON de LAISTRE (Charles) Sergent royal au bailliage de Moret, demeurant à Fontainebleau. § Obligation de Charles LETTERON de LAISTRE envers Mre FLOURY, licencié ès lois., 13 mars 1669; MC/ET/XXX/70
      obligation; Letteron De Laistre, Charles
    - LA PLANCHE (Marie de) veuve de Jean PRIGAT, procureur en la cour de Parlement. § Obligation de Marie de LA PLANCHE envers Alexandre de LA RUELLE du PORT., 21 mars 1669; MC/ET/XXX/70
      obligation; La Planche, Marie de
    - BOUILLON (Antoine de) Prieur de Saint-Christophe. § Bail par Louis-Fernand de BOUILLON des biens de défunt Antoine de BOUILLON, 22 mars 1669; MC/ET/XXX/70
      bail; Bouillon, Antoine de
    - BOUILLON (Louis-Fernand de) § Bail par Louis-Fernand de BOUILLON des biens de défunt Antoine de BOUILLON, prieur de Saint-Christophe., 22 mars 1669; MC/ET/XXX/70
      bail; Bouillon, Louis-Fernand de
    - DU QUESNAY (Louis) Seigneur de VARENNE, demeurant en la maison de Mre DUPONT, procureur au Châtelet. § Révocation aux religieuses de la Madeleine, près du Temple à Paris, par devant Louis DU QUESNAY, 29 mars 1669; MC/ET/XXX/70
      Du Quesnay, Louis
    - MADELEINE (Religieuses de la) près du Temple, à Paris § Révocation par devant Louis DUQUESNAY seigneur de VARENNE, aux Religieuses de la MADELEINE., 29 mars 1669; MC/ET/XXX/70
      Madeleine, Religieuses de la
    - COSTART (Louis de) Chevalier de l'Ordre du Roi § Plusieurs actes de Louis de COSTART, avril 1669 - mai 1669; MC/ET/XXX/70
      Costart, Louis de
    - ROBINEAU (Henry) Conseiller du Roi; plusieurs actes, avril 1669 - mai 1669; MC/ET/XXX/70
      Robineau, Henry
    - EFFIAT (Abbé d') § Marché pour la sculpture d'une porte au Château de Chilly, appartenant à la Maréchale d'EFFIAT, conformément au dessin qui a été signé par M. l'Abbé d'EFFIAT, 1er avril 1669; MC/ET/XXX/70
      marché; Effiat, Abbé d'
    - CHILLY (Château de) § Marché pour la sculpture d'une porte du. .. par Jean Drouilly, sculpteur, et Charles Loger, maître menuisier, 1er avril 1669; MC/ET/XXX/70
      marché; Chilly-Mazarin (Essonne, château de); Drouilly,Jean
    - MENUISIER LEGER Charles § Marché, 1er avril 1669; MC/ET/XXX/70
      marché; Leger, Charles
    - MENUISERIE Marché de § Marché entre un menuisier et un sculpteur pour la sculpture de la porte du Château de Chilly appartenant à la Marechale d'EFFIAT, conformément au dessin qui a été signé par M. l'abbé d'EFFIAT., 1er avril 1669; MC/ET/XXX/70
      marché; d'Effiat, Marechale; menuisier
    - SCULPTEUR DROUILLY (Jean) § château de Chilly, 1er avril 1669; MC/ET/XXX/70
      Drouilly, Jean
    - SCULPTURE (Marché de) § Marché pour la sculpture d'une porte du château de Chilly par Jean Drouilly, sculpteur, et Charles Léger menuisier, 1er avril 1669; MC/ET/XXX/70
      marché; sculpteur
    - DROUILLY (Jean) sculpteur § Marché entre Charles Léger, St/e/ menuisier, et .. pour sculpter la porte du château de Chilly, 1er avril 1669; MC/ET/XXX/70
      marché; Drouilly, Jean
    - EFFIAT (Maréchal d') § Marché pour la sculpture d'une porte au Château de Chilly appartenant à la Maréchal d'EFFIAT, conformément au dessin signé par M. l'abbé d'EFFIAT., 1er avril 1669; MC/ET/XXX/70
      marché; Effiat, Maréchal d'
    - CARROSSE (marché de peinture de) § Marché par Noël CHANTRE, peintre, et un sellier-lormier pour tous les ouvrages et fournitures de peinture; Compte,; Obligation., 10 avril 1669; MC/ET/XXX/70
      obligation; marché
    - PEINTURE de carrosse (marché de) § Compte, Obligation et Marché entre Noël CHANTRE maître peintre et un maître sellier-carrossier pour tous les ouvrages et fournitures de peinture., 10 avril 1669; MC/ET/XXX/70
      obligation; marché; peintre
    - PEINTRE CHANTRE (Noël), 10 avril 1669; MC/ET/XXX/70
      Chantre, Noël
    - CHANTRE (Noël) maître peintre § Marché par. .. à un sellier carrossier pour plusieurs ouvrages, fournitures de peinture, etc. Compte, et Obligation., 10 avril 1669; MC/ET/XXX/70
      obligation; marché; Chantre, Noël
    - LEZAY (Claude-Hugues de) comte de LUSIGNAN § Constitution signée de Claude-Hugues de LEZAY et de Françoise de BUEIL., 10 avril 1669; MC/ET/XXX/70
      Lezay, Claude-Hugues de
    - LUSIGNAN (Claude Hugues de LEZAY, comte de) § Constitution signée de Claude Hugues de LEZAY, comte de LUSIGNAN et de Françoise de BUEIL, 10 avril 1669; MC/ET/XXX/70
      Lusignan, Claude Hugues de Lezay, Comte de
    - LA BARRE (Elisabeth de) § Transaction, contre lettre, transport de rente, décharge par Elisabeth de LA BARRE (ou Elisabeth Marie-de LA BARRE, épouse du sr CHAPPUZOT défunt), 10, 29 avril, 2, 7, 15 mai et 28 juin 1669., 10 avril 1669 - 28 juin 1669; MC/ET/XXX/70
      transport de droits; accord; La Barre, Elisabeth de
    - FAUCON (Charles de) Chevalier seigneur de CHARLEVALLE. § mainlevée de Charles de FAUCON à Auguste de THOU, chevalier baron de MESLE, LA CASTAGNE, Président au Parlement de Paris., 12 avril 1669; MC/ET/XXX/70
      Faucon, Charles de
    - THOU (Jacques-Auguste de) Chevalier baron de MESLE, LA CASTAGNE, Président au Parlement de Paris § Mainlevée par Charles de FAUCON, à Jacques-Auguste de THOU, 12 avril 1669; MC/ET/XXX/70
      Thou, Jacques-Auguste de
    - MACONNERIE Marché de § Devis et marché pour des ouvrages de maçonnerie dans une maison à démolir et reconstruire, avec détails d'exécution., 15 avril 1669; MC/ET/XXX/70
      devis; marché; maçon
    - MARTINEAU (Alexandre) Ecuyer sieur de BRONNILLE § Transport par Alexandre MARTINEAU d'une rente constituée par les Prévôt des marchands et échevins de Paris., 16 avril 1669; MC/ET/XXX/70
      transport de droits; Martineau, Alexandre
    - DU BELLOY (Jean) § Déclaration par Jean DU BELLOY et Louis DU BELLAY et François FAYET, seigneur DU COUDRAY., 18 avril 1669; MC/ET/XXX/70
      déclaration; Du Belloy, Jean
    - MARLES (Catherine, Elisabeth et Judic) comtesses de MARENNES, filles de Gédéon MARLES § Décharge, 19 avril 1669; MC/ET/XXX/70
      Marles, Catherine, Elisabeth et Judic
    - MARECHAL (Jean) Peintre, 22 avril 1669; MC/ET/XXX/70
      Marechal, Jean
    - PEINTRE MARÉCHAL (Jean), 22 avril 1669; MC/ET/XXX/70
      Maréchal, Jean
    - LA BARRE (Jean de) § Transport de rente à Elisabeth DU VAL veuve de Jean de LA BARRE, 29 avril 1669; MC/ET/XXX/70
      transport de droits; La Barre, Jean de
    - DANIAU de SAINT-GILLES § Plusieurs actes entre DANIAU de SAINT-GILLES et Anne DANIAU, veuve de Gabriel d'AMOURS., mai 1669; MC/ET/XXX/70
    - BLOIS § Constitution par VILLERRESME, chevalier seigneur de Fougères la Bresche, contenant plusieurs descriptions de maisons et corps d'hôtels jardins, situés en la ville de BLOIS, 1er mai 1669; MC/ET/XXX/70
      constitution de rente
    - KERMINO (Chevalier Marquis du GARO) Morbihan § Affranchissement; Transport; Procuration, 4 mai 1669 - 16 mai 1669; MC/ET/XXX/70
      procuration; Kermino, Chevalier Marquis du Garo
    - LA BARRE (Catherine de) veuve d'André GUYON, notaire au Châtelet, demeurant rue Vieille-du-Temple § Quittance de Catherine de LA BARRE, Madeleine GUYON et Pierre de LA CROIX; constitution par Catherine de LA BARRE, 4 mai 1669; MC/ET/XXX/70
      quittance; La Barre, Catherine de
    - VIN (Marché de) § Convention entre deux marchands de vins, dans laquelle il est question de reprise de pièces de vin d'Anjou et de Vauvray qui dépériraient., 11 mai 1669; MC/ET/XXX/70
      Vin, Marché de
    - LA PLANCHE (Pierre de) § Transport de rente par Pierre de LA PLANCHE, 16 mai 1669; MC/ET/XXX/70
      transport de droits; La Planche, Pierre de
    - MAUPÉOU (Marie de) veuve de François FOUQUET, conseiller du Roi. § Transport de rente par Marie de MAUPÉOU, 17 mai 1669; MC/ET/XXX/70
      transport de droits; Maupéou, Marie de
    - ARCHEVÊQUE de SENS GONDRIN (Louis-Henri de) Primat des Gaules et de Germanie § Procuration, 20 mai 1669; MC/ET/XXX/70
      procuration; Gondrin, Louis Henri de (1620-1674)
    - MÉDECIN à Bruxelles FOPPENS (Mre) § Procuration à Mre FOPPENS, 20 mai 1669; MC/ET/XXX/70
      procuration; Foppens, Mre
    - GONDRIN (Louis Henri de) Archevêque de Sens, Primat des Gaules et de Germanie, abbé de l'abbaye de Notre-Dame de Mont Saint-Martin, ordre de Prémontré, diocèse de Cambrai. § Procuration de Monseigneur Louis-Henri de GONDRIN à Mre FOPPENS, médecin à Bruxelles, procureur pour led. seigneur, des biens et revenus de la dite abbaye., 20 mai 1669; MC/ET/XXX/70
      procuration; Gondrin, Louis Henri de
    - GONDRIN (Louis Henri de) Primat des Gaules et de Germanie, Archevêque de Sens, abbé de l'Abbaye de N.D. du Mont Saint-Martin, ordre de Prémontré, diocèse de Cambrai. § Procuration d'Illustrissime Monseigneur Louis-Henri de GONDRIN à Mre DESJARDINS, avocat au Pt de Paris, Bailli général, juge civil et criminel de police des juridictions appartenant au temporel de ladite abbaye., 20 mai 1669; MC/ET/XXX/70
    - FOPPENS Médecin à Bruxelles § Procuration de Monseigneur L.H. de GONDRIN archevêque de Sens, abbé de l'abbaye de N.D. de Mont Saint-Martin, diocèse de Cambrai, à FOPPENS procureur pour led. seigneur des biens et revenus de lad. abbaye, située en Flandres., 20 mai 1669; MC/ET/XXX/70
      procuration
    - DESJARDINS Avocat au Parlement de Paris, bailli général, juge civil et criminel de police des juridictions appartenant au temporel de l'Abbaye de N.D. de Mont-Saint-Martin, diocèse de Cambrai. § Procuration de Louis-Henri-de GONDRIN, Primat des Gaules, archevêque de sens, abbé de lad. abbaye, à DESJARDINS, 20 mai 1669; MC/ET/XXX/70
    - AIGUILLON (Marie de WIGNEROD duchesse d') § Procuration par le duc de BRÉZÉ au sujet des biens laissés par le Cardinal de RICHELIEU au Maréchal de Brézé, son père., 23 mai 1669; MC/ET/XXX/70
      procuration; Aiguillon, Marie-Madeleine de Vignerot (1604-1675, duchesse d')
    - LORRAINE (Henriette de) Abbesse de l'Abbaye des Dames de France § Transport entre CRETON, marchand épicier, LADVANTUREUX, chef du gobelet de la feue Reine, mère du Roi, et la Princesse Henriette de LORRAINE, 23 mai 1669; MC/ET/XXX/70
      Lorraine, Henriette de
    - BRÉZÉ (duc et maréchal de) § Procuration par le duc de Brézé au sujet des biens laissés par le cardinal de Richelieu au Maréchal de Brézé, son père., 23 mai 1669; MC/ET/XXX/70
      procuration; Brezé, Urbain de Maillé (1597-1650, marquis de)
    - BRÉZÉ (Duc de) et de FRONSAC Pair de France, grand maître, chef, surintendant de la navigation et commerce. § (5 actes); Dépôt pour minutes par Julius DELOYNE, conseiller secrétaire du Roi, secrétaire gén. de la Marine, procureur du Duc de BRÉZÉ et de FRONSAC (2 actes signés de la main du Duc de BRÉZÉ et de FRONSAC); Procuration de Duc de BRÉZÉ et de FRONSAC à la duchesse d'AIGUILLON, à cause des biens à lui legues par le défunt cardinal de RICHELIEU., 23 mai 1669; MC/ET/XXX/70
      procuration; Maillé, Jean Armand de (1619-1646)
    - DELOYNE (Julius) Conseiller secrétaire du Roi Secrétaire général de la Marine § Dépôt pour minutes par Julius DELOYNE, procureur du duc de BREZE et de FRONSAC, pair de France, chef et surintendant de la navigation et commerce., 23 mai 1669; MC/ET/XXX/70
      Deloyne, Julius
    - AIGUILLON (duchesse d') § Procuration du duc de BREZE et de FRONSAC, pair de France, à la duchesse d'AIGUILLON, à cause des biens à lui legués par défunt Mgr de RICHELIEU., 23 mai 1669; MC/ET/XXX/70
    - CHOISY (Charles de) § Plusieurs transports de rentes entre Charles de CHOISY et Madeleine de VIGNY., juin 1669; MC/ET/XXX/70
      transport de droits; Choisy, Charles de
    - VIGNY (Madeleine de) § Plusieurs transports de rentes entre Charles de CHOISY et Madeleine de VIGNY, juin 1669; MC/ET/XXX/70
      transport de droits; Vigny, Madeleine de
    - SAINT-CHRISTOPHE (église) § Fondation aux marguilliers de l'église SAINT-CHRISTOPHE, 1er juin 1669; MC/ET/XXX/70
      Saint-Christophe, église
    - Transport de 150 l. de rente par Louis de Séjournant, notaire au Châtelet, demeurant rue des Prouvaires, paroisse Saint-Eustache, à Charles de Silverane, aumônier du roi, chanoine de l'église Saint-Paul à Lyon., 4 juin 1669; MC/ET/XXX/70
      Notaires des XVIe-XVIIIe siècles (4153 actes), par Claire Béchu, Catherine Grodecki, Marie-Antoinette Fleury, Madeleine Jurgens, Marie-Françoise Limon-Bonnet, Pierre-Yves Louis, Xenia Pamfilova, Isabelle Pebay, v. 1950, 1986-1994 (fichier papier entièrement dématérialisé; voir contexte dans le Plan d’orientation général - Notaires de Paris, guides thématiques du Minutier).
      Date de révision: 2010
      Date de création de la notice: 2006
      transport de droits; Prouvaires (rue des); Silverane, Charles de; Séjournant, Louis de; prêtre; chanoine; notaire
    - AMELOT chevalier seigneur de BISSEUIL et GRANVILLE, conseiller du roi en ses conseils d'Etat et Privé. § Foi et hommage, 4 juin 1669 - 28 juin 1669; MC/ET/XXX/70
      déclaration féodale
    - CHAPELAIN (Louis) § Quittance de Louis CHAPELAIN, 19 juin 1669; MC/ET/XXX/70
      quittance; Chapelain, Louis
    - SEGUIER (Louis) Chevalier baron de SAINT-BRISSON, seigneur des RUAUX et de SAINT-FOURNIER, garde de la Prévôté de Paris. § Dépôt pour minute, 26 juin 1669; MC/ET/XXX/70
      Seguier, Louis
  - Minutes. 1669, juillet - décembre, juillet - décembre 1669; MC/ET/XXX/71
    - TAPISSIERS (Association de. ..) § Association, 2 septembre 1669; MC/ET/XXX/71
      Tapissiers, Association de. ..
  - Minutes. 1670, janvier - juin, janvier - juin 1670; MC/ET/XXX/72
    - Transport par Pierre Granjon, ordinaire de la musique de la chambre du roi, rue Saint-Honoré, paroisse Saint-Roch, à Pierre David, bourgeois de Paris, d'une somme de 1050 livres, contenue en une obligation passée au profit de Granjon par Jean Bataille, sieur de Sainte-Marguerite, le 8 février 1666., 10 janvier 1670; MC/ET/XXX/72
      Musique XVIIe siècle [2407 actes], par Madeleine Jurgens et le personnel du Minutier, 1954-1996 ( fichier papier entièrement dématérialisé; voir contexte dans le Plan d’orientation général - Notaires de Paris, guides thématiques du Minutier).
      Date de révision: 2011
      Date de création de la notice: 2009
      cession; Saint-Honoré (rue); musicien
    - Étienne Heues O' Neil, interprète du roi en langue anglaise. Mariage., 14 février 1670; MC/ET/XXX/72
      Étrangers en France, Français à l'étranger et aux colonies, XVIe-XIXe siècle (env. 1.000 actes), par le personnel du Minutier,1950-2000 (fichier papier entièrement dématérialisé; voir contexte dans le Plan d’orientation général - Notaires de Paris, guides thématiques du Minutier).
      Date de création de la notice: 2002
      contrat de mariage; Heues O'Neil, Étienne
    - BOURSIER (Jean) écuyer de cuisine de Mre de FIEUBET, conseiller du roi en ses conseils, maître des requêtes ordinaire en son Hôtel, chancelier de la Reine. § Mariage de Jean BOURSIER et de Marie MERLIN., 27 avril 1670; MC/ET/XXX/72
      contrat de mariage; Boursier, Jean
    - FIEUBET (Mre de) § Mariage de Jean-François BOURSIER, écuyer de cuisine de Mre de FIEUBET, conseiller du Roi, maître des requêtes ordinaire en son Hôtel, chancelier de la reine, et de Marie MERLIN., 27 avril 1670; MC/ET/XXX/72
      contrat de mariage
    - MERLIN (Marie) § Mariage de Jean BOURSIER, écuyer de cuisine de Mre de FIEUBET, avec Marie MERLIN, 27 avril 1670; MC/ET/XXX/72
      contrat de mariage; Merlin, Marie
    - CURGON (Marguerite) épouse de Nicolas HALLIER peintre § Quittance par..., 11 juin 1670; MC/ET/XXX/72
      quittance; Curgon, Marguerite
    - ACADEMIE de peinture et sculpture peintre HALLIER (Nicolas) § Quittance, 11 juin 1670; MC/ET/XXX/72
      quittance; Hallier, Nicolas
    - HALLIER (Nicolas) Peintre ordinaire du Roi en son académie de Peinture et Sculpture § Quittance par Marguerite CURGRON son épouse, 11 juin 1670; MC/ET/XXX/72
    - PEINTRE HALLIER (Nicolas) § Quittance, 11 juin 1670; MC/ET/XXX/72
  - Minutes. 1670, juillet - décembre, juillet - décembre 1670; MC/ET/XXX/73
    - HALLIER (Nicolas) Peintre ordinaire du Roi en son Académie § Constitution, 10 juillet 1670; MC/ET/XXX/73
      Hallier, Nicolas
    - PEINTRE HALLIER (Nicolas) § Constitution, 10 juillet 1670; MC/ET/XXX/73
    - Bail, pour 3 ans, par Philippe Jacques, conseiller, secrétaire du Roi, demeurant sur le quai d'Alençon, Marin Le Roy, demeurant rue Sainte-Catherine au faubourg Saint-Michel, et Antoine Pioger, conseiller, secrétaire du Roi, directeurs des créanciers de Claude Fauveau, veuve de Jean Dubois, maître d'hôtel et secrétaire ordinaire du Roi, à Louise La Rue, veuve de Nicolas Colandier, marchand de vin et bourgeois de Paris, d'une maison sise rue de la Pelleterie, à l'enseigne de la Ville d'Hay, moyennant 800 livres de loyer annuel., 30 décembre 1670; MC/ET/XXX/73
      Documents du Minutier central concernant l'histoire littéraire (1650-1700) [2295 actes], par Madeleine Jurgens et Marie-Antoinette Fleury, Paris, Presses universitaires de France, 1960, p. 257 (instrument de recherche imprimé dématérialisé dont la version intégrale est accessible en ligne par la rubrique 'Autres instruments de recherche', voir contexte dans le Plan d’orientation général - Notaires de Paris, guides thématiques du Minutier).
      Date de révision: 2009-2011
      Documents du Minutier central concernant l'histoire littéraire (1650-1700), par Madeleine Jurgens et Marie-Antoinette Fleury. Presses universitaires de France, 1960, XXIII-511 p.